# 陈版

提问人：zoujiecpa 时间：2016-10-25 15:42:04
陈版：上市公司重大资产重组基于盈利预测的业绩承诺，在合并日因其公允价值为零，是不进行会计处理的。如果第一年承诺的利润没有实现，第一年年末要按权责发生制进行会计处理？还是收到时计入收到期间的损益？例如：目标公司的原股东以现金补偿， 16年底未完成承诺的利润，上市公司应在 16 年底借计应收，贷计公允价值变动损益？还是待 17 年实际收到现金补偿时，计入 17 年年度？另外，回购股份也是一样处理？因回购股份为实际完成， 16 年底减计股本，会造成账面数与实际登记的数据不一致？非常感谢！！

回答人：chenyiwei
上市公司作为或有对价的收取方（注：此处不讨论或有对价构成发行方权益工具的情形，在实务中这种构成权益工具的情况很少见），其期末对或有对价应按公允价值计量。因此，理论上不应在实际收到时才确认或有对价的收益，而是在期末根据实际完成业绩情况，对照补偿协议条款计算出应补偿金额后，再考虑货币时间价值和补偿义务人信用风险等因素，合理确定其公允价值。在实际操作中，也存在基于谨慎考虑，在实际收到时才确认的情况，但严格来说并不符合准则规定。 另外，不论是否确认补偿收益，当发生实际业绩低于承诺的情况时，在期末都应对商誉减值测试问题从严把握。